【裁判字號】    94,訴,713
【裁判日期】    950125
【裁判案由】    違反稅捐稽徵法
【裁判全文】
臺灣士林地方法院刑事判決               94年度訴字第713號
公  訴  人  臺灣板橋地方法院檢察署檢察官
被      告  乙○○
            甲○○
上列被告等因違反稅捐稽徵法等案件，經臺灣板橋地方法院檢察
署檢察官提起公訴（起訴案號：93年度偵字第11326號、第14732
號、第16733號、第17346號、第17842號、94年度偵字第5798號
、第5799號），並經臺灣板橋地方法院於94年8月19日以94年度
訴字第1636號判決移轉管轄至本院，經於準備程序訊問被告後，
被告為有罪之陳述，本院合議庭裁定宜由受命法官獨任進行簡式
審判程序，並判決如下：
    主  文
乙○○、甲○○連續行使偽造私文書，足以生損害於公眾及他人
，各處有期徒刑月，如易科罰金均以佰元折算壹日，均緩刑
貳年。
附表所示納稅義務人於各該年度報稅時所檢附之政黨受贈收據上
偽造之「民主進步黨」印文、「主任委員陳和信」印文均沒收。
    事  實
一、緣卓永龍（已經判決確定）曾於民國84年間擔任民主進步黨
    臺南縣新化鎮黨部顧問，明知一般民眾捐助政黨經費，若欲
    申報減免稅捐，應由民主進步黨中央黨部統一開立收據，竟
    自88年1 月間起至91年2 月間止，夥同張安政（已經判決確
    定），利用卓永龍曾擔任民主進步黨臺南縣新化鎮黨部總幹
    事及顧問等職務之便，由卓永龍取得民主進步黨中央黨部政
    黨受贈收據之樣本，再持以委請臺南市某家不知情之印刷廠
    ，依樣偽造印有民主進步黨政黨圖記之政黨受贈收據10餘本
    （每本50張，計約600 張），並在臺南市某處刻印店，委請
    不知情之成年刻印人員，偽刻「主任委員陳和信」、「主任
    委員張安正」、「主任委員張正義」（民主進步黨並無名為
    陳和信、張安正、張正義之人）之印章後，蓋用於上揭偽造
    之政黨受贈收據上，復以每張新臺幣（下同）2,000 元至
    3,000 元不等之代價，僱用董景村（另由臺灣高雄地方法院
    審理）、姜玲珠（另由臺灣嘉義地方法院審理）、李榮興（
    另由臺灣臺南地方法院審理）、林傳華（另由臺灣嘉義地方
    法院審理）為仲介人，利用渠等曾任職於國泰人壽股份有限
    公司之機會，轉知相關保險業務員，兜售與不知情之人以逃
    漏稅捐。
二、乙○○、甲○○為個人綜合所得稅之納稅義務人，均明知個
    人綜合所得稅列舉扣除額中，包括「依公職人員選舉罷免法
    對依法設立政黨之捐贈」一項，此部分之申報，應檢具政黨
    所開立符合中央選舉委員會會同財政部核定格式之受贈收據
    正本，按實際捐款數額核實申報，乙○○、王玉巒分別經由
    任職於國泰人壽股份有限公司友人陳小姐、王小姐之介紹，
    知悉得以政黨受贈收據面額百分之六之代價，取得相關之政
    黨受贈收據，竟分別基於行使偽造私文書、逃漏稅捐之概括
    犯意，連續於附表所示申報時間前之某日，以每次每張12,0
    00元之代價，透過上開介紹人陳小姐、王小姐，先後購買記
    載乙○○於88、89年度，王玉巒於88、89年度各捐贈民主進
    步黨200,000 元之政黨受贈收據，並分別於附表所示之申報
    時間，憑以填載於各該年度之個人綜合所得稅申報書上，並
    檢具作為附件，連續持以向財政部台北市國稅局士林稽徵所
    行使，以此詐術連續逃漏各該年度稅捐額如附表所示，並足
    生損害於民主進步黨、陳和信及稅捐機關辦理稅務課徵之正
    確性。
三、案經內政部警政署刑事警察局、臺北縣政府警察局、臺南縣
    政府警察局、雲林縣政府警察局移送臺灣雲林地方法院檢察
    署檢察官呈請臺灣高等法院檢察署檢察長，令轉臺灣板橋地
    方法院檢察署檢察官偵查起訴，後並經臺灣板橋地方法院以
    管轄錯誤為由，移轉管轄至本院。
    理    由
一、認定犯罪事實所憑之證據及理由：
  (一)被告乙○○、王玉巒於警詢、偵查、本院準備程序及本院審
    理時之自白。
  (二)證人即同案被告卓永龍、張安政、董景村、姜玲珠、林傳華
    於警詢及偵查中之供述。
  (三)卷附財政部台北市國稅局士林稽徵所94年5 月9 日財北國稅
    士林綜所一字第0940201018號函暨檢附之政黨受贈收據影本
    共4 張、被告乙○○88年度綜合所得稅核定通知書、88年度
    綜合所得稅結算申報書、89年度綜合所得稅核定通知書、89
    年度綜合所得稅結算申報書、被告王玉巒88年度綜合所得稅
    核定通知書、88年度綜合所得稅結算申報書、89年度綜合所
    得稅核定通知書、89年度綜合所得稅結算申報書各1份。
  (四)卷附財政部台北市國稅局士林稽徵所94年12月16日財北國稅
    士林綜所二字第0940203335號函暨檢附被告乙○○、王玉巒
    88、89年度綜合所得稅核定通知書各2 份：被告乙○○88年
    度逃漏42,000元，89年度逃漏：42,000元，被告王玉巒88年
    度逃漏：56,454元，89年度逃漏：55,764元。
二、核被告乙○○、王玉巒所為，均係犯刑法第216 條、第210
    條行使偽造私文書罪及稅捐稽徵法第41條之以詐術逃漏稅捐
    罪。又被告乙○○、王玉巒先後2 次行使偽造私文書、詐術
    逃漏稅捐之犯行，均時間緊接，所犯均係犯罪構成要件相同
    之罪，顯係基於概括犯意為之，均應依連續犯之規定論以一
    行使偽造私文書罪、一詐術逃漏稅捐罪，並加重其刑。被告
    所犯上開行使偽造私文書罪、詐術逃漏稅捐罪二罪間，有方
    法結果之牽連關係，為牽連犯，應從一重之行使偽造私文書
    罪處斷。起訴書就被告二人行使偽造私文書部分雖漏未記載
    ，惟經實行公訴之檢察官當庭補充（見本院94年11月2 日準
    備程序筆錄），且此部分與起訴部分有牽連犯裁判上一罪之
    關係，為起訴效力所及，本院自得併予審理，在此說明。爰
    審酌被告二人前無犯罪紀錄，素行良好，所逃漏稅捐額並非
    鉅大，犯後坦承犯行態度良好，暨其智識程度、犯罪之動機
    、目的、手段、所生危害等一切情狀，各量處如主文所示之
    刑，並均諭知易科罰金之折算標準，以示懲儆。再者，被告
    二人前均未曾受有期徒刑以上刑之宣告，有臺灣高等法院被
    告前案紀錄表2 份在卷可稽，其因一時失慮，致罹刑典，事
    後已坦承犯行，深具悔意，且對於所逃漏之稅捐均已向稅捐
    機關補繳應納稅額，有被告乙○○88、89年度綜合所得稅核
    定稅額繳款書、被告王玉巒88、89年度綜合所得稅核定稅額
    繳款書各1 份在卷足憑，經此偵審程序及罪刑之宣告，當知
    所警惕，信無再犯之虞，本院認上開所宣告之刑，均以暫不
    執行為適當，均併予宣告緩刑二年，以啟自新。
三、末查，偽造之政黨受贈收據共4 張，為被告供渠等犯罪所用
    之物，然因業已交付予稅捐機關而非屬被告所有，惟其上之
    「民主進步黨」政黨圖記、「主任委員陳信和」之印文既屬
    偽造，自應依刑法第219 條之規定併予宣告沒收之。
據上論斷，應依刑事訴訟法第273 條之1 第1 項、第299 條第1
項前段，稅捐稽徵法第41條，刑法第11條前段、第56條、第216
條、第210 條、第55條、第41條第1 項前段、第74條第1 款、第
219 條，罰金罰鍰提高標準條例第2 條，判決如主文。
本案經檢察官鄭嘉欣到庭執行職務。
中    華    民    國    95    年    1     月    25    日
                  刑事第三庭法  官  汪梅芬
以上正本證明與原本無異。
如不服本判決應於送達後10日內，向本院提出上訴狀
。                          書記官  林旻弘
中    華    民    國    95    年    1     月    25    日
附表：
┌───┬─────┬─────┬─────┬─────┬─────┬─────┬───────────┐
│編號  │姓名      │政黨受贈收│政黨受贈收│支付之對價│申報時間  │逃漏稅捐額│ 應沒收之印文、署押   │
│      │          │據所載年度│據所載受贈│          │          │          │                      │
│      │          │          │金額（即虛│          │          │          │                      │
│      │          │          │列之捐贈額│          │          │          │                      │
│      │          │          │）        │          │          │          │                      │
├───┼─────┼─────┼─────┼─────┼─────┼─────┼───────────┤
│一    │乙○○    │88年度    │20萬元    │1萬2千元  │89年3 月29│88年度個人│「民主進步黨」圖記印文│
│      │          │          │          │          │日        │綜合所得稅│壹枚、「主任委員陳和信│
│      │          │          │          │          │          │4萬2千元  │」印文壹枚。          │
│      │          │          │          │          │          │          │                      │
├───┼─────┼─────┼─────┼─────┼─────┼─────┼───────────┤
│二    │乙○○    │89年度    │20萬元    │1萬2千元  │90年3月   │89年度個人│「民主進步黨」圖記印文│
│      │          │          │          │          │          │綜合所得稅│壹枚、「主任委員陳和信│
│      │          │          │          │          │          │4萬2千元  │」印文壹枚。          │
│      │          │          │          │          │          │          │                      │
├───┼─────┼─────┼─────┼─────┼─────┼─────┼───────────┤
│三    │王玉巒    │88年度    │20萬元    │1萬2千元  │89年3 月31│88年度個人│「民主進步黨」圖記印文│
│      │          │          │          │          │日        │綜合所得稅│壹枚、「主任委員陳和信│
│      │          │          │          │          │          │56,454元  │」印文壹枚。          │
│      │          │          │          │          │          │          │                      │
├───┼─────┼─────┼─────┼─────┼─────┼─────┼───────────┤
│四    │王玉巒    │89年度    │20萬元    │1萬2千元  │90年4月2日│89年度個人│「民主進步黨」圖記印文│
│      │          │          │          │          │          │綜合所得稅│壹枚、「主任委員陳和信│
│      │          │          │          │          │          │55,764元  │」印文壹枚。          │
│      │          │          │          │          │          │          │                      │
│      │          │          │          │          │          │          │                      │
└───┴─────┴─────┴─────┴─────┴─────┴─────┴───────────┘
附錄所犯法條：
稅捐稽徵法第41條
納稅義務人以詐術或其他不正當方法逃漏稅捐者，處5 年以下有
期徒刑、拘役或科或併科新台幣6 萬元以下罰金。
刑法第216條：
行使第210 條至第215 條之文書者，依偽造、變造文書或登載不
實事項或使登載不實事項之規定處斷。
刑法第210條：
偽造、變造私文書，足以生損害於公眾或他人者，處五年以下有
期徒刑。


司法院資訊處製作；財團法人民間司法改革基金會備份。
